【裁判字號】    98,交聲,9
【裁判日期】    980413
【裁判案由】    違反道路交通管理處罰條例聲明異議
【裁判全文】
臺灣桃園地方法院交通事件裁定           98年度交聲字第9號
原處分機關  交通部公路總局新竹區監理所
異  議  人
即受處分人  甲○○
上列異議人即受處分人因違反道路交通管理處罰條例案件，對於
交通部公路總局新竹區監理所中華民國97年12月24日所為之處分
（原處分案號：壢監裁字第裁53-RA0000000號）聲明異議，本院
裁定如下：
    主  文
異議駁回。
    理  由
一、按汽車駕駛人，行經有燈光號誌管制之交岔路口闖紅燈者，
    處新臺幣（下同）1,800 元以上5,400 元以下罰鍰，道路交
    通管理處罰條例第53條第1 項定有明文。又按汽車駕駛人有
    前開第53條規定之情形者，除依該條處罰鍰外，並予記違規
    點數3 點，同條例第63條第1 項第3 款亦有明文規定。
二、本件原處分機關交通部公路總局新竹區監理所係以：異議人
    即受處分人（下稱異議人）甲○○於民國97年9 月7 日上午
    9 時50分許，駕駛鄭賢靜所有之車牌號碼2267-ER 號自用小
    客車（下稱系爭自小客車），行駛於基隆市○○○○○路，
    於行經上開路段與基金二路2 巷口時，闖紅燈直行基金二路
    ，因而為基隆市警察局交通警察隊設置於該路口之闖紅燈自
    動照相設備拍攝採證，繼經上開單位員警張文堂認證後，以
    系爭自小客車行經有燈光號誌管制之交岔路口闖紅燈為由，
    依違反道路交通管理處罰條例第53條第1 項之規定掣單舉發
    ，嗣異議人與系爭自小客車車主鄭賢靜聯名提出申訴，並告
    知原處分機關實際駕駛人係異議人及提供異議人基本資料後
    ，經原處分機關函請舉發單位調查結果，仍認異議人確有前
    開違規行為，原處分機關乃依上開條文、違反道路交通管理
    事件統一裁罰基準及處理細則第43條、第44條及第67條等規
    定，於97年12月24日以壢監裁字第裁53-RA0000000號違反道
    路交通管理事件裁決書裁處異議人罰鍰2,700 元，並記違規
    點數3 點在案。
三、聲明異議意旨略以：異議人於前揭時、地駕駛系爭自小客車
    行經上開路口時，因前方車輛壅塞，故異議人行車速度緩慢
    ，但異議人確信係於紅燈亮起前即已穿越路口停止線，且由
    舉發照片亦無法證明異議人係在紅燈亮起後始穿越停止線，
    爰依法聲明異議，請求撤銷原處分云云。
四、經查：
    (一)異議人於前揭時間駕駛系爭自小客車行經基隆市○○○○
      ○路與基金二路2 巷口時，確有闖越紅燈直行基金二路之
      行為乙情，業據證人即本件舉發員警張文堂於本院調查時
      結證明確（參見本院卷第20至22頁），且有舉發照片2 幀
      在卷可稽（參見本院卷第7頁背面）。
    (二)至異議人雖以前揭情詞置辯。惟查，異議人駕駛系爭自小
      客車行經上開路口時，係在號誌已轉換為紅燈後經過2.1
      秒時始通過路口停止線乙情，業據證人張文堂於本院調查
      時結證稱：本件交通違規是由伊所舉發，舉發理由是因異
      議人闖紅燈，而卷附之舉發照片即係伊認定異議人闖紅燈
      之依據；第1 張舉發照片中上方黑色方塊內，第1 行「09
      50」、「07-09-08」是代表拍攝時間為2008年9 月7 日上
      午9 時50分許，第2 行「2 」是代表系爭自小客車行駛於
      第2 車道，「Y 3 。」代表該處號誌黃燈秒數為3.0 秒，
      「R021」代表當時紅燈已亮起2.1 秒，第三行「076 」代
      表底片之流水號，至「0344」則是代表員警之編號，也就
      是伊的編號；第2 張舉發照片中上方黑色方塊內之數字及
      英文字，除第2 行「R041」代表當時紅燈已亮起4.1 秒，
      第三行「V ＝50」代表系爭自小客車當時之車速為時速50
      公里外，其他意義都與第1 張舉發照片相同；本件照相儀
      器是設定在紅燈亮起2 秒後，如果有車子壓過感應線圈，
      機器即會自動照相，亦即系爭小客車係在紅燈亮起2 秒後
      才通過停止線及感應線圈，故照相儀器才因此自動照相等
      語綦詳（參見本院卷第20、21頁），並有前揭舉發照片及
      證人張文堂所提出之上開路口示意圖2 紙附卷可據（參見
      本院卷第25、26頁），已足見異議人前揭所辯顯與科學儀
      器拍攝之照片所顯示之客觀情形不符，已難逕予採信為真
      。又本件闖紅燈自動照相設備出廠前業經原廠測試各項功
      能確認無瑕疵，且本案舉發單位平日亦均有定期保養維修
      及裝換底片一節，業據證人張文堂於本院調查時結證稱：
      本件照相儀器平時使用之情形均正常，亦都有定期保養，
      又因為照相儀器係與交通號誌連線，故就闖紅燈之拍攝均
      不致有誤差等語無訛（參見本院卷第22頁），並有本件闖
      紅燈自動照相設備之出廠合格證明文件1 份（參見本院卷
      第27至47頁）及舉發單位微電腦闖紅燈自動拍照設備換裝
      底片及維護紀錄表1 份（參見本院卷第48至54頁）附卷可
      考，亦足證本件所使用之闖紅燈自動照相設備，其準確度
      及正確性尚無疑慮，益徵異議人前揭辯詞實無足採。末異
      議人雖迭以舉發照片所示系爭自小客車於上揭時、地之時
      速為50公里，顯與實情不符，且為何第1 張舉發照片中無
      系爭自小客車之車速，而第2 張舉發照片卻有，及系爭自
      小客車當時時速如為50公里，第2 張舉發照片應已不見該
      車蹤跡等節，質疑本件闖紅燈自動照相設備及舉發照片之
      正確性；惟查，異議人駕駛系爭自小客車行經上開路口時
      ，確係於號誌轉為紅燈2.1 秒後始通過路口停止線並繼續
      往前直行，且本件所使用之闖紅燈自動照相設備之準確度
      及正確性確無疑慮，均業如前述，則系爭自小客車當時車
      速究係如何，實與本件違規事實無涉，就此證人張文堂於
      本院調查時亦結證稱：系爭自小客車經過感應線圈時，第
      1 張舉發相片僅會顯示當時客觀情況之數據，必須待拍攝
      第2 張舉發相片時，才會有距離及時間之數值，機器才能
      計算系爭自小客車當時之車速並顯示在第2 張舉發相片上
      ，且舉發照片中所顯示之車速，應係指系爭自小客車於該
      段時間內之車速，尚不能直接說是第1 張相片時或第2 張
      相片時之車速；因為現在感應線圈之照相儀器已不用來測
      速使用，僅是單純拍攝闖紅燈之車輛，所以重點應該是異
      議人係於紅燈亮起2.1 秒後仍通過路口，伊才會舉發異議
      人闖紅燈，至於時速多少僅是作為參考等語（參見本院卷
      第21、22頁），亦足以為證。是以，異議人前揭辯詞均無
      足據以為有利異議人之認定。本件事證明確，異議人確有
      於前揭時、地駕車行經有燈光號誌管制之交岔路口而闖紅
      燈之違規行為，洵堪認定。
五、綜上所述，本件事證明確，異議人於前揭時、地駕車行經有
    燈光號誌管制之交岔路口闖紅燈之違規行為確堪認定。從而
    ，原處分機關依前揭道路交通管理處罰條例第53條第1 項、
    違反道路交通管理事件統一裁罰基準及處理細則第43條、第
    44條、第67條暨違反道路交通管理事件統一裁罰標準表之規
    定，裁處異議人罰鍰2,700 元，並依同條例第63條第1 項第
    3 款規定，併予記違規點數3 點，其認事用法均核無違誤。
    是異議人之異議為無理由，應予駁回。
六、據上論斷，應依道路交通案件處理辦法第19條，裁定如主文
    。
中    華    民    國    98    年    4     月    13    日
                      交通法庭法  官   陳振嘉
以上正本證明與原本無異。
如不服本裁定，應於裁定送達後5 日內向本院提出抗告狀。
                               書記官  李佳穎
中    華    民    國    98    年    4     月    13    日


司法院資訊處製作；財團法人民間司法改革基金會備份。
